【裁判字號】    98,上訴,1040
【裁判日期】    980512
【裁判案由】    違反毒品危害防制條例
【裁判全文】
臺灣高等法院臺中分院刑事判決        98年度上訴字第1040號
上  訴  人
即  被  告  甲○○
上列上訴人因違反毒品危害防制條例案件，不服臺灣南投地方法
院98年度審訴字第78號中華民國98年3月30日第一審判決（起訴
案號：臺灣南投地方法院檢察署98年度毒偵字第35號），提起上
訴，本院判決如下：
    主  文
上訴駁回。
    理  由
一、按不服地方法院之第一審判決而上訴者，須提出上訴書狀，
    並應敘述具體理由，刑事訴訟法第三百六十一條第一項定有
    明文，此為上訴必備之程式；而所謂「具體理由」，必係依
    據卷內既有訴訟資料或提出新事證，指摘或表明第一審判決
    有何採證認事、用法或量刑等足以影響判決本旨之不當或違
    法，而構成應予撤銷之具體事由，始克當之（例如：依憑證
    據法則具體指出所採證據何以不具證據能力，或依憑卷證資
    料，明確指出所為證據證明力之判斷如何違背經驗、論理法
    則）；倘僅泛言原判決認定事實錯誤、違背法令、量刑失之
    過重或輕縱，而未依上揭意旨指出具體事由，或形式上雖已
    指出具體事由，然該事由縱使屬實，亦不足以認為原判決有
    何不當或違法者（例如：對不具有調查必要性之證據，法院
    未依聲請調查亦未說明理由，或援用證據不當，但除去該證
    據仍應為同一事實之認定），皆難謂係具體理由，俾與第二
    審上訴制度旨在請求第二審法院撤銷、變更第一審不當或違
    法之判決，以實現個案救濟之立法目的相契合，並節制濫行
    上訴（最高法院97年度台上字第892號刑事判決參照）。次
    原審法院認為上訴不合法律上之程式者，應以裁定駁回之。
    第二審法院認為上訴書狀未敘述理由或上訴有第三百六十二
    條前段之情形者，應以判決駁回之。又分別為刑事訴訟法第
    三百六十二條、第三百六十七所明定。再第三百六十七條之
    判決，得不經言詞辯論為之。同法第三百七十二條亦定有明
    文。
二、本案上訴人即被告甲○○（下稱被告）上訴意旨略以：被告
    甲○○現於固定時間至草屯療養院藥物成癮科看診藉以戒除
    毒癮，爰提起上訴請求予以被告自新的機會云云。惟查，本
    件被告所犯施用第一級毒品罪依毒品危害防制條例第10條第
    1 項規定之法定刑度為「6月以上5年以下有期徒刑」，原審
    判決以被告於警詢、偵查及原審均已坦承確有施用第一級毒
    品海洛因，而其為警查獲後，經同意採集尿液送驗，結果呈
    現嗎啡陽性反應，亦有尿液檢驗報告在卷可憑，復有被告所
    有供施用毒品海洛因之注射針筒一支扣案可稽，是被告自白
    施用第一級毒品海洛因與事實相符，進而判決被告施用第一
    級毒品有罪，並於判決理由詳予載明被告於有期徒刑執行完
    畢後5年內又故意再犯本件有期徒刑以上之罪，為累犯，應
    依刑法第47條第1項規定，加重其刑，並審酌被告前已因施
    用毒品犯行經觀察、勒戒及徒刑之執行，竟仍故態復萌，復
    行施用毒品不輟，無視於毒品對於自身健康之戕害及國家對
    於杜絕毒品犯罪之禁令，惟衡酌施用毒品係屬自戕行為，被
    告犯罪手段尚屬平和，且犯後坦承犯行，態度良好等一切情
    狀，量處被告有期徒刑9月，本院依形式上觀察認原審判決
    認事用法並無違法或不當之處。被告上訴理由僅泛言其現於
    固定時間至草屯療養院藥物成癮科看診藉以戒除毒癮，希冀
    給予自新機會云云，惟並未依據卷內既有訴訟資料或提出新
    事證，指摘或表明第一審判決有何採證認事、用法或量刑等
    足以影響判決本旨之不當或違法，而構成應予撤銷之理由，
    非屬上訴第二審之具體理由。依上揭說明，被告提起之第二
    審上訴不合法律上程式，爰不經言詞辯論，判決駁回上訴。
三、據上論斷，應依刑事訴訟法第三百六十七條前段、第三百七
    十二條，判決如主文。
中    華    民    國    98    年    5     月    12    日
            刑事第四庭    審判長法  官  洪  耀  宗
                                法  官  許  文  碩
                                法  官  蔡 王 金 全
上列正本證明與原本無異。
如不服本判決應於收受送達後十日內向本院提出上訴書狀，其未
敘述上訴理由者，並得於提起上訴後十日內向本院補提理由書 (
均須按他造當事人之人數附繕本)「切勿逕送上級法院」。
                                書記官  金  珍  華
中    華    民    國    98    年    5     月    13    日


司法院資訊處製作；財團法人民間司法改革基金會備份。
